

Benoit SERRE **DÉVELOPPEUR WEB** 

J'ai 3 ans d'expérience dans la création et la maintenance de sites webs. J'ai des compétences en back-end et front-end avec des technologies comme Wordpress, React, .NET et ASP.NET. Je cherche un CDI/CDD pour un poste de développeur web.

	bserre15250	@amail com
$\sim$	psellerazao	(ωgiiiaii.Coiii

06 28 19 10 16

Mé le 29/07/1999

★ Saint-Paul-des-Landes (15250)

☐ Télétravail ou présentiel

Permis B

Véhicule personnel

♥ Toute la france

## Langues

Français (Courant)

Anglais (Courant)

## Compétences

**Back-end:** .NET, ASP.NET, Entity framework, XUnit, SQL, MongoDB

Front-end React, JQuery,

Wordpress, Javascript, PHP, SASS, HTML/CSS

Design responsive

**Test Driven Development (TDD)** 

**Diagrammes UML** 

Intégration de maquettes

**Conception microservices** 

Rédaction de documentations

Utilisation de git

#### Centres d'intérêt / Loisirs

Modélisme (RC)

Pêche

# Expériences professionnelles

D'avril 2021 à octobre 2023

Développeur web

Ocsalis Aurillac

Apprentissage en développement web dans la société ocsalis:

Intégration de maquette

Création de site wordpress

Création de ecommerce

Maintenance de site

Refonte de site

Intégration de React sur un site wordpress

Création d'une web app

De mai 2019 à juillet 2019

Stage service informatique

Communauté d'Agglomération du Bassin d'Aurillac

(CABA) Aurillac

Maintenance du parc informatique de la

communauté d'agglomération

Stage services informatique à domicile (BAC pro SEN) 2018

Védrenne Informatique Aurillac

Stage boutique informatique (BAC pro SEN) 2017

CSI informatique Aurillac

Stage technicien maintenance et vente informatique 2016

(BAC pro SEN)

OMI (l'Outils Micro Informatique) Aurillac

### Diplômes et Formations

D'avril 2021 à octobre 2023

Diplôme développeur concepteur logiciel : back-end

.NET

**Openclassrooms** Aurillac

RNCP niveau 6

De 2018 à 2020 BTS Systèmes Numériques Informatique et Réseaux

(SNIR)

Lycée Jean-Monnet-Mermoz Aurillac

De 2015 à 2018 BAC Professionel Systèmes Électroniques et Numeriques (SEN)

Lycée Jean-Monnet-Mermoz Aurillac

Mention bien